【裁判字號】    99,上訴,1446
【裁判日期】    991004
【裁判案由】    毒品危害防制條例
【裁判全文】
臺灣高等法院高雄分院刑事判決        99年度上訴字第1446號
上  訴  人
即  被  告  甲○○
上列上訴人因違反毒品危害防制條例案件，不服臺灣高雄地方法
院99年度審訴字第1180號中華民國99年7 月14日第一審判決（起
訴案號：臺灣高雄地方法院檢察署99年度毒偵字第1619號），提
起上訴，本院判決如下：
    主  文
上訴駁回。
    理  由
一、按不服地方法院之第一審判決而上訴者，應向管轄第二審之
    高等法院為之，上訴書狀應敘述具體理由，刑事訴訟法第36
    1 條第1 項、第2 項定有明文。而所謂不服第一審判決之具
    體理由，必係依據卷內既有訴訟資料或提出新事證，指摘或
    表明第一審判決有何採證認事、用法或量刑等足以影響判決
    本旨之不當或違法，而構成應予撤銷之具體事由，始克當之
    （例如：依憑證據法則具體指出所採證據何以不具證據能力
    ，或依憑卷證資料，明確指出所為證據證明力之判斷如何違
    背經驗、論理法則）；倘僅泛言原判決認定事實錯誤、違背
    法令、量刑失之過重或輕縱，而未依上揭意旨指出具體事由
    ，或形式上雖已指出具體事由，然該事由縱使屬實，亦不足
    以認為原判決有何不當或違法者（例如：對不具有調查必要
    性之證據，法院未依聲請調查亦未說明理由，或援用證據不
    當，但除去該證據仍應為同一事實之認定），皆難謂係具體
    理由，俾與第二審上訴制度旨在請求第二審法院撤銷、變更
    第一審不當或違法之判決，以實現個案救濟之立法目的相契
    合，並節制濫行上訴。又第二審法院認為上訴書狀未敘述理
    由或上訴有刑事訴訟法第362 條前段之情形者，應以判決駁
    回之，同法第361 條第2 項、第367 條前段定有明文。是上
    訴書狀全未敘述理由者，應先命補正；已敘述理由但不具體
    者，毋庸命補正，應由第二審法院以判決逕予駁回上訴，未
    依法駁回者，有受理訴訟不當之違法，此有最高法院24年度
    總會決議第93號提案(四)可資參照，及該院所著97年台上字第
    892 號、第3889號判決，足資參考。
二、本件上訴人即被告甲○○於民國99年7 月30日收受原審判決
    後，在上訴期間內（扣除在途期間）之同年8 月3 日向本院
    提起上訴，上訴理由意旨略以：被告因意志不堅而施用毒品
    ，本應接受處罰，但被告育有一女今年才7 歲，且經台南新
    樓醫院診斷為過動兒，請憫其年幼亟需被告照顧，就本件重
    新審理，予以改判從輕量刑云云，有其上訴理由狀及所提出
    之新樓醫院診斷證明書在卷可稽（見本院卷第3-6 頁）。惟
    按，量刑輕重係屬事實審法院得依職權自由裁量之事項，苟
    已斟酌刑法第57條各款所列情狀，而未逾越法律所規定之法
    定刑度範圍，或濫用其權限，即不得任意指摘為違法，業經
    最高法院著有72年台上字第6696號、75年台上字第7033號判
    例足資參照。而刑法第57條規定科刑時應審酌犯罪者犯罪之
    一切情狀，並例示應注意之事項，以為科刑輕重之準據，係
    屬審判人員自由裁量之職權範圍，亦有最高法院62年度第 1
    次刑庭庭長會議決議(四)決議、70年度第6 次刑事庭會議決議
    可資遵循。
三、經查，被告甲○○因違反毒品危害防制條例案件之施用第一
    級、第二級毒品罪，業經原審以核其所為係犯毒品危害防制
    條例第10條第1 項、第2 項之施用第一級毒品罪，上開施用
    二罪，犯意各別、行為互殊，應分論併罰，再依累犯規定均
    予加重其刑後，審酌被告前因施用毒品案件，歷經觀察勒戒
    ，然仍未戒除毒癮，顯見其意志不堅，惟念其施用毒品之行
    為，究屬戕害自己身心健康，尚未危害他人，且於查獲後坦
    承全部犯行、頗表悔意、態度良好，及其前未有施用毒品前
    科，暨檢察官之求刑意見等一切情狀，就施用第一級毒品部
    分，量處有期徒刑8 月、施用第二級毒品部分，量處有期徒
    刑4 月，並定其應執行刑為有期徒刑10月。已詳敘所憑之證
    據與認定之理由，而為論敘，經核並無違背經驗法則或論理
    法則。況量刑既係原審得依職權自由裁量之事項，而其量刑
    既在法定刑範圍之內，並未逾越法律規定之法定刑度，自難
    僅以此據為指摘原判決不當之理由。是被告依前揭情詞提起
    上訴，洵難謂已依據卷內既有訴訟資料或其他新事證而敘述
    具體理由。
四、從而，被告徒以事涉個人私務之亟需撫育幼女乙節提起上訴
    ，空泛指摘原判決量刑不當，應予撤銷改判云云。經核係未
    依據卷內既有訴訟資料或提出新事實、新證據指出原判決有
    何不當或違法，而足以影響判決本旨，並構成應予撤銷之具
    體指摘事由。是其上訴僅以上開事由，指稱原審判決量刑不
    當而請求撤銷原判決並從輕量處，顯屬未敘述具體理由。按
    之上開規定，被告上訴要屬違背法律上之程式，自應由本院
    依刑事訴訟法第367 條前段、第372 條規定，不經言詞辯論
    逕行判決如主文。
中    華    民    國    99    年    10    月    4     日
                  刑事第三庭    審判長法  官  莊崑山
                                      法  官  張意聰
                                      法  官  莊松泉
以上正本證明與原本無異。
施用第二級毒品部分不得上訴。
其餘部分如不服本判決，應於收受本判決後10日內向本院提出上
訴書狀，其未敘述上訴理由者，並得於提起上訴後10日內向本院
補提理由書狀（均須按他造當事人之人數附繕本）「切勿逕送上
級法院」。
中    華    民    國    99    年    10    月    5     日
                                      書記官  葉淑華

司法院資訊處製作；財團法人民間司法改革基金會備份。
